臺灣高等法院臺中分院刑事判決　　　　　　　　　　　　九十一年度軍上字第一號
　　上　訴　人
　　即　被　告　蔡志文
右上訴人因逃亡案件，不服國防部高等軍事法院九十一年度法仁判字第七號中華民國
九十一年一月十四日第二審判決（起訴案號：國防部北部地方軍事法院檢察署九十年
度訴字第二六六號），提起上訴，本院判決如左：
    主      文
上訴駁回。
    理      由
一、按被告不服高等軍事法院宣告有期徒刑之上訴判決者，得以判決違背法令為理由
    ，向高等法院提起上訴，軍事審判法第一百八十一條第五項參照，是以向高等法
    院提出上訴，應以原判決違背法令為理由，屬法定要件，若上訴理由狀並未依據
    卷內訴訟資料，具體指摘原判決不適用法則或適用不當，或所指摘原判決違法情
    事，與法律規定得為向高等法院提出上訴理由之情形不相適合時，應認為其上訴
    違背法律上之程式，予以駁回。
二、經查本件原審判決以經傳訊證人即該單位中尉連長蔡佳俊到庭結證稱；「該員以
    電話向我續假一天（以處理車禍為由），我並未同意，不料逾假潛逃在外，被告
    女友打電話向我聲稱，被告騎車撞傷小孩，送亞東醫院急救，他有告訴我小孩名
    字，經我向醫院查證結果，並無該名小孩送醫，當時也無類似小孩車禍送該院急
    救」（見國防部北部地方軍事法院九十年十月二十五日調查筆錄），而上訴人除
    僅知該被害人姓名外，餘就住址、聯絡電話、如何送醫、醫院名稱等均無法加以
    供述，且亦無車禍賠償和解書可資佐證；甚至其向友人借款理賠，該友人之姓名
    、年籍等項，亦無法詳實陳述，上訴人縱有於九十年七月十一日十六日時許撞傷
    路人，然於當日二十一時許，既已談妥和解事宜，理應即刻返回營區銷假，渠竟
    不思此圖，以逾假畏罰為由，不敢返營，並賴打工維生，潛逃在外二十餘日後始
    為警緝獲，足證其有長期脫免職役之故意，認上訴人所辯有經連長同意續假一日
    ，輔導長命其提早回營不合常理，確有與人發生車禍，係女友誤報被害人就醫醫
    院名稱等不足採信，國防部北部地方軍事第一審法院審酌上訴人在緩刑期內再犯
    罪，在營表現不佳多次違反軍紀及犯罪後之態度等一切情狀，量處有期徒刑十月
    ，並無不當，而駁回上訴人之上訴，業於理由內敘述綦詳，核無何違背法令之處
    ，上訴人以於原審已告知女友所言被害人送亞東醫院有誤，應為博愛診所，原審
    竟未予調查，且苟如連長所證不同意續假，何須輔導長再次告知不得續假，須於
    九十年七月十一日下午九時前返營，原審未調查通聯紀錄，自有違背法令，惟查
    上訴人於國防部北部地方軍事第一審法院調查時其選任辯護人詰問證人蔡佳俊上
    訴人打電話回報關於出車禍欲續假是否查證過？上訴人事後打電話給輔導長之次
    數？於證人蔡佳俊證稱：．．．．．．．．．．他曾打電話給輔導長二次問是否
    會遭處分，輔導長告知等回來再作處理等語後，審判官問上訴人是否要傳喚女友
    到庭作證時，答稱：因與女友沒有聯絡，不方便傳喚她 (詳該案卷第三十、三十
    一頁），於原審審理時仍稱被害人在何處處理不清楚，對所辯發生車禍一事迄未
    能提出任何證據供調查，又縱上訴人所稱服役單位之輔導長有打電話要上訴人於
    九十年七月十一日下午九時前回營銷假，亦無從據此推定證人蔡佳俊有同意被告
    續假一天，況上訴人既已接獲告知理應立即返營，竟潛逃在外，逾二十多日始被
    緝獲，有長期脫免職役之故意至為炯然，上訴人服役單位之輔導長有無打電話要
    上訴人返回部隊與原審認定上訴人逃亡之事實並無關係，上訴人上訴意旨所指，
    與法律規定得為第三審上訴理由之情形不合，其上訴違背法律上之程式，應予駁
    回。
三、據上論斷，應依軍事審判法第二百零六條第一項、刑事訴訟法第三百六十七條前
    段判決如主文。
中      華      民      國      九十一  年      三      月      二十一  日
                                臺灣高等法院臺中分院刑事第九庭
                                      審判長法  官  陳  筱  珮
                                            法  官  吳  重  政
                                            法  官  康  應  龍
右正本證明與原本無異。
不得上訴。
                                            書記官  黃  薰  慧
中      華      民      國      九十一  年      三      月      二十二  日
                                                                        Ａ
